【裁判字號】    97,易,53
【裁判日期】    970327
【裁判案由】    竊盜
【裁判全文】
臺灣臺東地方法院刑事判決                97年度易字第53號
公  訴  人  臺灣臺東地方法院檢察署檢察官
被      告  甲○○
上列被告因竊盜案件，經檢察官提起公訴(97年度偵字第174號)
，被告於本院準備程序進行中就被訴事實為有罪之陳述，經本院
裁定進行簡式審判程序，判決如下：
    主    文
甲○○攜帶兇器竊盜，累犯，處有期徒刑捌月，扣案之農用剪刀
壹把沒收之。
    犯罪事實及理由
一、犯罪事實：
(一)甲○○前曾因違反肅清煙毒條例案件，經本院以82年度訴字
    第185號判處有期徒刑3年6月確定，於民國84年6月6日假釋
    出監並付保護管束，復因違反肅清煙毒條例等案件，經本院
    以84年度訴字第153號判處有期徒刑3年9月，及因違反槍砲
    彈藥刀械管制條例等案件，經本院以85年度重訴字第6號判
    處有期徒刑1年3月，於85年1月8日入監，88年8月17日假釋
    出獄並付保護管束，嗣又因非駕業務傷害案件，經本院以90
    年度東交簡字第146號判處有期徒刑6月確定，並撤銷前開假
    釋，接續執行殘刑2年9月13日，於95年3月31日縮刑期滿執
    行完畢，惟仍不知悔悟，竟基於意圖為自己不法所有之犯意
    ，於97年1月22日中午12時30分許，持其所有平日修剪荖葉
    而客觀上具有危險性足以為兇器使用之農用剪刀1把，在乙
    ○○所有位於臺東縣臺東市○○段608、610地號之釋迦園內
    ，竊取釋迦12顆 (市值約新臺幣1,500元)，將之放置在其所
    有之腳踏車後座籃子內，經乙○○發現報警後，為警在釋迦
    園附近之臺東縣臺東市○○路○段某處路邊查獲，並當場扣
    得釋迦12顆、農用剪刀1把，始悉上情。
(二)案經臺東縣警察局臺東分局報請臺灣臺東地方法院檢察署檢
    察官偵查起訴。
二、理由：
(一)本件被告甲○○所犯係死刑、無期徒刑、最輕本刑為3年以
    上有期徒刑以外之罪，被告於準備程序中就被訴事實為有罪
    之陳述，經告知簡式審判程序之旨，並聽取公訴人及被告之
    意見後，本院認為適宜而依刑事訴訟法第273條之1第1項規
    定，裁定進行簡式審判程序，合先敘明。
(二)據以論罪之證據名稱：
  1.被告甲○○於警詢、偵訊及本院審理時坦認上揭犯罪事實。
  2.證人即被害人乙○○於警詢時之證詞: 證明被告所竊取之釋
    迦為其所栽種之事實。
  3.贓物認領保管單1紙: 證明被告所竊取之12顆釋迦由乙○○
    領回之事實。
  4.刑案現場測繪圖1紙:證明被告竊取釋迦及遭逮捕之處所。
  5.現場照片6張: 證明被告竊取釋迦之處所、所使用之腳踏車
    及剪刀之照片。
  6.綜上各節相互佐證，被告自白核與事實相符，應堪採信，本
    件事證明確，被告犯行堪以認定，應依法論科。
(三)論罪量刑之理由：
  1.按刑法第321條第1項第3款之攜帶兇器竊盜罪，係以行為人
    攜帶兇器竊盜為其加重條件，此所謂兇器，其種類並無限制
    ，凡客觀上足對人之生命、身體、安全構成威脅，具有危險
    性之兇器均屬之，且祇須行竊時攜帶此種具有危險性之兇器
    為已足，並不以攜帶之初有行兇之意圖為必要 (最高法院79
    年臺上字第5253號判例意旨參照)。查扣案之農用剪刀1把，
    係屬金屬製品，材質堅硬尖銳，客觀上足以對人之身體、生
    命產生危險，自可供作兇器使用，堪認係屬於刑法第321條
    第1項第3款所指之「兇器」之類無訛。核被告甲○○所為，
    係犯刑法第321條第1項第3款之攜帶兇器竊盜罪。被告有如
    犯罪事實欄所載論罪科刑執行情形，有卷附臺灣高等法院被
    告前案紀錄表1份可按，其受有期徒刑執行完畢後5年以內再
    故意犯本案法定刑為有期徒刑之罪，為累犯，應依刑法第47
    條第1項規定加重其刑。
  2.爰審酌被告甲○○正值青壯，不思腳踏實地正當營生，竟恣
    意竊取他人財物，顯見其惡性非輕，惟念及其犯後坦承犯行
    ，態度尚可，兼衡其犯罪之動機、目的、手段、平日生活狀
    況、品行、智識程度及犯罪所生危害等一切情狀，量處如主
    文所示之刑，以資懲儆。檢察官雖以被告尚能知所悔悟而冀
    予自新之機向本院求處被告緩刑，惟查被告為累犯，不合宣
    告緩刑之要件，自不宜予以諭知緩刑，附此敘明。
  3.扣案之農用剪刀1把，為被告甲○○所有，供其犯加重竊盜
    罪所用之物，業據被告供明在卷，應依刑法38條第1項第2款
    之規定宣告沒收之。
三、應適用之法條：
    依刑事訴訟法第273條之1第1項、第299條第1項前段、第310
    條之2、第454條，刑法第321條第1項第3款、第47條第1項、
    第38條第1項第2款，判決如主文。
本案經檢察官丙○○到庭執行職務。
中    華    民    國    97    年    3     月    27    日
                  刑事第四庭    法  官  曾宗欽
以上正本證明與原本無異
如不服本判決應於收受本判決後10日內向本院提出上訴書狀；上
訴書狀應敘述具體理由。未敘述上訴理由者，應於上訴期間屆滿
後20日內向本院補提理由書狀（均須按他造當事人之人數附繕本
）。「切勿逕送上級法院」。
告訴人或被害人對於本判決如有不服，請書具不服之理由狀，請
求檢察官上訴者，其上訴期間之計算係以檢察官收受判決正本之
日期為準。
                                書記官  沈茜庭
中    華    民    國    97    年    3     月    31    日
附錄本案論罪科刑法條全文:
刑法第321條:
犯竊盜罪而有左列情形之一者，處6月以上、5年以下有期徒刑：
一  於夜間侵入住宅或有人居住之建築物、船艦或隱匿其內而犯
    之者。
二  毀越門扇、牆垣或其他安全設備而犯之者。
三  攜帶兇器而犯之者。
四  結夥三人以上而犯之者。
五  乘火災、水災或其他災害之際而犯之者。
六  在車站或埠頭而犯之者。
前項之未遂犯罰之。


司法院資訊處製作；財團法人民間司法改革基金會備份。
